【裁判字號】    91,交聲,60
【裁判日期】    920122
【裁判案由】    違反道路交通管理處罰條例聲明異議
【裁判全文】
臺灣臺北地方法院交通事件裁定                      九十一年度交聲字第六號
    原處分機關  台北市交通事件裁決所
    異  議  人  甲○○
    即受處分人
右列異議人因違反道路交通管理處罰條例案件，對於台北市交通事件裁決所北市裁三
字第車裁二二－一Ａ0000000號違反道路交通管理事件裁決書聲明異議，本院
裁定如左：
    主    文
原處分撤銷。
甲○○不罰。
    理    由
一、本件異議意旨略以：異議人即受處分人甲○○所有之車牌號碼ＤＩＥ－０六五號
    輕型機車，於民國九十年十月十八日上午九時許，係合法停放在臺北市○○路一
    三二號對面路旁之汽車停車位旁，原未逾越地面所繪黑線、侵入汽車停車位，後
    遭人移動，始成為違規停放在汽車停車位內，是聲明異議，請求撤銷原裁決。
二、按汽車駕駛人停車時，停車時間、位置、方式、車種不依規定者，處新臺幣六百
    元以上一千二百元以下罰鍰，道路交通管理處罰條例第五十六條第一項第九款固
    有明文；然車輛停放線，用以指示車輛駕駛人停放車輛之位置與範圍；本標線之
    線型為白實線，線寬十公分；標誌、標線、號誌之體形、顏色、大小、圖案、字
    體、反光、照明及設置位置等之設計，均應依本規則之規定；如因特殊需要必需
    增減或變更者，應先報請交通部會同內政部核定後公告實施，道路交通標誌標線
    號誌設置規則第一百九十條第一項、第二項、第二百三十四條亦有明定。又道路
    交通管理處罰條例所用「車輛」指在道路上以原動機行駛之汽車（包括機器腳踏
    車）或以人力、獸力行駛之車輛；「停車」指車輛停放於道路兩側或停車場所，
    而不立即行駛者，道路交通管理處罰條例第八款、第十款規定甚明。
三、經查：
（一）本件異議人所有之車牌號碼ＤＩＥ－０六五號輕型機車，於九十年十月十八日
      上午九時許，停放在臺北市○○路一三二號對面路旁，逾越地面黑線而僅靠路
      旁停放汽車之前側，為臺北市停車管理處交通助理員以「停車位置不依規定」
      為由以相片採證後逕行舉發，異議人於應到案日期即同年十一月二十三日前向
      臺北市交通事件裁決所提出申訴，經臺北市交通事件裁決所於九十年十二月三
      十一日依道路交通管理處罰條例第五十六條第一項第九款規定，以北市裁三字
      第車裁二二－一Ａ0000000號違反道路交通管理事件裁決書裁罰異議人
      最低罰額新臺幣六百元之事實，除異議人所有之車輛是否係遭人移置外，業經
      異議人以書狀自承無訛，核與臺北市政府交通局北市交停字第一Ａ00000
      00號舉發違反道路交通管理事件通知單、臺北市交通事件裁決所北市裁三字
      第車裁二二－一Ａ0000000號違反道路交通管理事件裁決書所載相符，
      其中異議人所有之輕型機車當日停放在臺北市○○路一三二號對面路旁、逾越
      地面黑線而僅靠路旁停放汽車之前側一節，並經本院職權調閱採證相片審認屬
      實，有臺北市停車管理處北市停四字第０九一三０六一三二００號書函暨相片
      附卷可稽。
（二）異議人辯稱當日其所有之輕型機車乃遭人移置部分，雖因無任何證據以實其說
      而尚難遽採，然車輛停放線，用以指示車輛駕駛人停放車輛之位置與範圍；本
      標線之線型為白實線，線寬十公分；標誌、標線、號誌之體形、顏色、大小、
      圖案、字體、反光、照明及設置位置等之設計，均應依本規則之規定；如因特
      殊需要必需增減或變更者，應先報請交通部會同內政部核定後公告實施，道路
      交通標誌標線號誌設置規則第一百九十條第一項、第二項、第二百三十四條規
      定甚明，前已述及，而遍觀道路交通標誌標線號誌設置規則，我國並無黑色實
      線標線之設置，是本件異議人當日縱係故意將輕型機車停放在臺北市○○路一
      三二號對面路旁、逾越地面黑線而僅靠路旁停放汽車之前側，因地面僅有該黑
      色線條痕跡，並非依規定繪製之白色實線汽車車輛停放線，該處復無其他禁止
      停放車輛之標誌、標線，自難認其有「停車位置不依規定」之違規事實。
四、綜上所述，既難認異議人有「停車位置不依規定」之違規事實，原處分機關依道
    路交通管理處罰條例第五十六條第一項第九款規定，以北市裁三字第車裁二二－
    一Ａ0000000號違反道路交通管理事件裁決書裁罰異議人最低罰額新臺幣
    六百元，認事用法即有違誤，異議人異議理由雖有不同，但原處分既有前述違誤
    ，自屬無可維持，爰撤銷原處分，並諭知異議人不罰。
五、據上論結，應依道路交通案件處理辦法第二十條前段，裁定如主文。
中      華      民      國    九十二    年      一      月    二十二    日
                            臺灣臺北地方法院交通法庭
                                    法  官  洪文慧
右正本證明與原本無異。
如不服本裁定，應於裁定送達後五日內向本院提出抗告狀。
                                    書記官  邱志堅
中      華      民      國    九十二    年      一      月    二十三    日


司法院資訊處製作；財團法人民間司法改革基金會備份。
